臺灣臺北地方法院刑事裁定　　　　　　 94年度聲判字第101號
聲　請　人　甲○○
代　理　人　鄭文婷律師
被　　　告　乙○○
上列聲請人因告訴被告傷害案件，不服臺灣高等法院檢察署檢察
長中華民國九十四年八月十日九十四年度上聲議字第二六四二號
駁回再議之處分（原不起訴處分案號：臺灣臺北地方法院檢察署
九十四年度偵緝字第三ＯＯ號），聲請交付審判，本院裁定如下
：
    主      文
聲請駁回。
    理      由
一、聲請人即告訴人甲○○聲請交付審判意旨略以：台灣高等法
    院檢察署以本案聲請再議意旨與筆錄所載不符，且聲請人所
    提驗傷診斷書記載之傷勢，不似金屬竿打擊應造成之傷勢，
    故認聲請人指述被告持金屬竿朝其頭部正中擊下，難以採信
    ，因而駁回再議，顯有誤會。經查，金屬竿打擊所應造成之
    傷勢為何，本應依法調查證據，豈可僅憑檢察官個人主觀認
    定，況聲請人於案發當時身體確實受有傷害，並提出驗傷診
    斷書在卷為憑，怎可率以個人主觀判斷認定聲請人之傷勢非
    金屬竿所致。再者，證人高月裡於偵查中表示：伊只專心抓
    住棒子，沒有注意當時告訴人有無在場，也不知告訴人有無
    被打到等語，但聲請人案發當時確實在場，乃被告所不否認
    ，是證人高月裡之證詞僅能證明伊當時未注意被告有無傷害
    聲請人，並非證明被告並未傷害聲請人，原檢察官及台灣高
    等法院檢察署誤以為據，為被告有利之事實認定，顯然違誤
    。又聲請人請求傳喚證人高劉騰到庭作證，僅經原檢察官傳
    喚一次未到庭，即未再行傳喚，顯有應予調查之證據未予調
    查之違誤；台灣高等法院檢察署駁回再議意旨以聲請人之父
    供稱不願得罪人，傳喚高劉騰沒用，其有喉癌無法到庭等語
    ，認原檢察官並未調查此證據並無不當，然此乃聲請人之父
    之主觀臆測，並非證明證人高劉騰客觀上確已無法到庭證言
    ，是台灣高等法院檢察署率予駁回再議，顯有應予調查之證
    據未予調查之違誤判等語。
二、按告訴人之告訴，係以被告受刑事訴追為目的，是其陳述是
    否與事實相符，仍應調查其他證據以資審認，最高法院著有
    五十二年臺上字第一三ＯＯ號判例可參。次按，告訴人不服
    上級法院檢察署檢察長或檢察總長認再議為無理由而駁回之
    處分者，得於接受處分書後十日內委任律師提出理由狀，向
    該管第一審法院聲請交付審判。法院認為交付審判之聲請不
    合法或無理由者，應駁回之。法院為前項裁定前，得為必要
    之調查，刑事訴訟法第二百五十八條之一、第二百五十八條
    之三第二項前段分別定有明文。依上開刑事訴訟法之立法意
    旨，既係對於檢察官不起訴或緩起訴裁量權制衡之一種外部
    監督機制，故法院證據調查之範圍，應僅限於偵查中曾顯現
    之證據，不得再就告訴人新提出之證據再為調查，亦不可蒐
    集偵查卷外之證據。
三、經查：
（一）聲請人原告訴意旨略以：被告乙○○於民國九十三年一月
      二十九日下午四時四十五分，在臺北市大安區○○○路○
      段三七巷十六號一樓前，因散發傳單與告訴人甲○○之父
      親林裕發發生爭執；詎被告竟基於傷害他人身體之犯意，
      持鐵棍毆打告訴人，致告訴人受有左肩及胸部擦傷五乘十
      公分、右踝挫傷瘀血一乘一公分等傷害。因認被告涉犯傷
      害罪嫌云云。
（二）本案前經臺灣臺北地方法院檢察署檢察官依據偵查結果，
      以訊據被告乙○○堅決否認有何前揭犯嫌，辯稱：伊在前
      面發宣傳海報，告訴人甲○○之父親林裕發就隨後將其置
      於信箱內之海報一張一張抽出，伊上前責罵林裕發，並將
      林裕發推倒在地，林裕發上樓拿鐵棍，伊才又推林裕發，
      告訴人有下來勸架，但伊沒有打告訴人，且告訴人是女的
      ，伊主要也不是針對告訴人等語。參以證人高月裡到庭證
      稱：伊不知道被告與林裕發為何爭吵，後來林裕發回家拿
      鋁棒要打被告，被告遂搶走鋁棒，並做勢要打林裕發，伊
      擔心雙方互毆，便抓住鋁棒勸架，伊只專心抓住棒子，沒
      有注意到當時告訴人有無在場，也不知道告訴人有無被打
      到等語。足徵被告係與告訴人父親發生爭執，證人高月裡
      復未見聞被告有傷害告訴人之舉，參以被告與告訴人間素
      不相識，互無嫌隙，亦未與告訴人發生爭執，遑論有傷害
      告訴人身體之犯意，自難僅憑告訴人之單一指訴，遽認被
      告涉有上開犯行。綜上所述，被告所辯，尚堪採信。此外
      ，復查無其他證據足資認定被告有何前揭犯行，揆諸首揭
      法條及判例意旨，自應認其罪嫌尚有不足，而依刑事訴訟
      法第二百五十二條第十款為不起訴處分。
（三）告訴人不服，聲請再議，亦經臺灣高等法院檢察署檢察長
      以(一)九十四年三月七日偵查中，被告僅供稱伊有打林裕發
      ，且否認有打聲請人甲○○，並未說甲○○擋在林裕發前
      面，林裕發看到被告打聲請人等語，有筆錄在卷可稽，聲
      請意旨核與筆錄所載不符，且查聲請人提出之驗傷診斷書
      記載之傷勢為左肩及胸部擦傷、右踝挫傷瘀血，頭部並無
  　　任何受傷之記載，此有驗傷診斷書影本在卷足憑，且擦傷
　　　及挫傷亦不似金屬竿打擊應造成之傷勢，是聲請人指稱被
  　　告持金屬竿朝其頭部正中擊下云云，顯難採信，況查聲請
      人提出之證人高月裡亦證稱伊並未看到被告有毆打甲○○
      （見九十三年八月四日檢察事務官詢問筆錄），是本件除
　    聲請人片面指訴之外，查無任何積極證據足認被告有何傷
      害聲請人之行為，自不能僅憑聲請人片面指訴即入人於罪
      。(二)原檢察官傳喚證人高劉騰未到，雖未再行傳喚，然聲
      請人供稱高劉騰患有喉癌，說話不清楚云云，聲請人之父
  　　林裕發供稱生意人不願得罪人，縱使傳喚高劉騰也沒用云
      云（見九十四年三月七日筆錄），林裕發更供稱高劉騰患
      喉癌，無法到庭云云（見同年三月二十四日筆錄），綜上
      足見並無再行傳喚高劉騰之必要，縱令傳喚亦無助益，原
      檢察官未再傳喚，並無不當。(三)聲請人僅對被告提出傷害
      罪之告訴，原檢察官亦係針對傷害為不起訴之處分，聲請
      人僅於聲請再議時附帶指稱被告妨害其名譽及信用云云，
      既不在原告訴以及不起訴處分之範圍內，此部分之聲請理
      由核非正當，且查被告確係因本案經傳拘未到而遭通緝，
      其縱有口頭抱怨聲請人害伊遭到通緝云云，亦顯無妨害名
      譽或信用可言；以原檢察官偵查結果，將被告為不起訴處
      分，並無不合，告訴人之聲請再議為無理由，予以駁回之
      。
（四）經本院調閱臺灣高等法院檢察署九十四年度上聲議字第二
      六四二號卷宗及臺灣臺北地方法院檢察署九十四年度偵緝
      字第三ＯＯ號偵查卷宗，聲請人聲請交付審判所指被告涉
      嫌傷害之犯行，然參諸聲請人於九十三年一月二十九日下
      午六時十分前往台北市立仁愛醫院之驗傷診斷書檢查結果
      欄內記載：「左肩及胸部擦傷五乘十公分、右踝挫傷瘀血
      一乘一公分」（參見偵卷九頁），核與聲請人於偵查中所
      指稱：被告要打我爸爸，我就去扶他，被告就拿金屬棒往
      我正面臉打過來，因我怕被被告打到，所以就轉身用背部
      去擋，所以我背受傷，還有我右腳踝受傷可能是被他們走
      來走去踢到石子傷到云云（參見偵卷三九頁），就其所指
      述遭毆打之身體部位係在背部、臉部等各節，已有未合，
      佐以聲請人自陳其右腳踝之傷可能係有人不小心踢到石頭
      所致乙節，已難遽認被告有動手傷害聲請人之犯行，參以
      證人高月裡證稱：並未注意被告有無毆打告訴人等語，故
      僅依現存之證據資料，尚不足認定被告確有上開傷害犯行
      。另聲請人以其請求傳訊證人高劉騰，以明真相，然原檢
      察官及高檢署均未盡詳查，有應予調查之證據未為調查之
      重大偵查未完備之處，因而聲請交付審判，並請求傳訊證
      人高劉騰為證。惟法院審查聲請交付審判案件時，「得為
      必要之調查」，其調查證據範圍，應以偵查中曾顯現之證
      據為限，不得就告訴人新提出之證據再為調查，亦不得蒐
      集偵查卷以外之證據，從而可知，聲請人此部分指摘原檢
      察官有應調查之證據未予調查及另再請求傳訊證人高劉騰
      之部分，不在本院審理交付審判之救濟範圍內。
四、綜上所述，本院依職權調閱前揭偵查卷宗查核結果，本案依
    現存之證據資料，並無從證明被告有前開傷害罪嫌，案經檢
    察官偵查後予以不起訴處分，聲請人提起再議，雖經台灣高
    等法院檢察署撤銷發回續行偵查，經檢察官續行偵查結果，
    仍予以不起訴處分，聲請人不服提起再議，經高檢署詳敘理
    由逐一指駁，本院認前開處分書認事用法核並無不當。至於
    聲請人指摘原檢察官有應調查之證據未予調查之違法，不在
    本院審理交付審判之救濟範圍內。準此，本件交付審判之聲
    請為無理由，應予駁回。
據上論斷，應依刑事訴訟法第二百五十八條之三第二項前段，裁
定如主文。
中　　華　　民　　國　　94　　年　　9　　月　 　26　　日
                    刑事第十三庭  審判長  法  官 朱瑞娟
                                          法  官 鍾素鳳
                                          法  官 吳佳薇
上正本證明與原本無異。
不得抗告
中　　華　　民　　國　　94　　年　　9　　月　 　27　　日
                                          書記官  潘文賢
